臺灣彰化地方法院民事裁定
110年度家暫字第8號
聲  請  人  張于嘉  




相  對  人  張清淵  



上列聲請人與相對人間請求暫時處分事件，本院裁定如下：
    主  文
聲請駁回。
    理  由
壹、按法院就已受理之家事非訟事件，除法律別有規定外，於本
    案裁定確定前，認有必要時，得依聲請或依職權命為適當之
    暫時處分；但關係人得處分之事項，非依其聲請，不得為之
    ；關係人為前項聲請時，應表明本案請求、應受暫時處分之
    事項及其事由，並就得處分之事項釋明暫時處分之事由，家
    事事件法第85條第1項、第2項定有明文。又暫時處分，非有
    立即核發，不足以確保本案聲請之急迫情形者，不得核發，
    家事非訟事件暫時處分類型及方法辦法第4條亦有明文。衡
    諸暫時處分之立法本旨，係為因應本案裁定確定前之緊急狀
    況，避免本案請求不能或延滯實現所生之危害，是確保本案
    聲請之急迫性及必要性即為暫時處分之事由，應由聲請暫時
    處分之人，提出相當證據以釋明之。
貳、聲請意旨略以：
　  聲請人現年近80歲，另因眼疾之故，患有視力退化等疾病，
    聲請人身體健康狀況不佳，亟需他人照顧不能自理生活，且
    需他人協助洗澡，而相對人既為聲請人之子女，揆諸前揭規
    定，自有負擔扶養聲請人之義務。準此，足認聲請人就給付
    扶養費之本案請求，已有相當之釋明，為避免聲請人因相對
    人未給付扶養費而陷於生活困難之虞，自有核發命相對人給
    付聲請人扶養費暫時處分之急迫性及必要性。再酌以子女張
    美燕、張清錫亦於本院109年度司家非調字第231號(後改分1
    10年度家親聲字第9號)調解願給付聲請人每月新台幣(下同)
    12,000元，為公平計認相對人應分擔聲請人之扶養費用為12
    ,000元，應可採信。為此，聲請人爰依法聲請相對人應於本
    院109年度司家非調字第231號請求給付扶養費事件裁定確定
    或終結前，自聲請狀繕本送達翌日起，按月於每月五日前給
    付聲請人扶養費12,000元等語。
參、經查聲請人主張其現年近80歲，健康不佳且有眼疾，需他人
    照顧不能自理，相對人自有負擔扶養聲請人之義務，聲請人
    已對相對人提出按月給付扶養費之聲請，為避免聲請人因相
    對人未給付扶養費而陷於生活困難之虞，自有命相對人給付
    聲請人扶養費暫時處分之急迫性等情，業經本院依職權調取
    本院110年度家親聲字第9號卷宗，核對屬實。然而，暫時處
    分之立法本旨，係為因應本案裁定確定前之緊急狀況，避免
    本案請求不能或延滯實現所生之危害，是確保本案聲請之急
    迫性及必要性即為暫時處分之事由，應由聲請暫時處分之人
    ，提出相當證據以釋明之，已如前述，聲請人雖主張相對人
    拒不給付聲請人扶養費用，已致聲請人陷於生活困難之虞等
    語。然經本院依職權調查結果，聲請人之子女張美燕、張清
    錫二人於本院109年度司家非調字第231號調解各願給付聲請
    人每月12,000元，有109年度司家非調字第231號調解筆錄附
    卷可稽；另聲請人自109年1月迄今，每月領有國民年金3,77
    2元，且聲請人108年度名下財產尚有投資3筆，總額係40,00
    0元等情，有本院110年度家親聲字第9號卷宗所附勞動部勞
    工保險局109年9月2日保國三字第10913076800號函文暨國民
    年金保險給付申領資料查詢表、稅務電子閘門財產所得調件
    明細表可佐。再者，聲請人目前既然尚有另二名扶養義務人
    在扶養，且依本院110年度家親聲字第9號卷內資料，聲請人
    之前有贈與另二名扶養義務人24筆土地，此有相對人於上開
    案件所提出之土地登記申請書、地籍異動索引，故另二名扶
    養義務人事實上雖調解時承諾各願給付聲請人每月12,000元
    ，然實際上目前並非無能力扶養，聲請人復未提出任何事證
    ，可釋明非有立即核發，不足以確保本案聲請之急迫性及必
    要性，實無從認定在本案訴訟程序當中有命相對人先暫時按
    月給付扶養費之必要。從而，本件聲請，為無理由，應予駁
    回。
肆、訴訟費用負擔之依據：家事事件法第97條，非訟事件法第16
    條，裁定如主文。
中　　華　　民　　國　　110 　年　　5 　　月　　14　　日
                  家事法庭    法      官   詹秀錦
上列為正本係照原本作成。
如對本裁定抗告，須於裁定送達後10日內向本院提出抗告狀。 
中　　華　　民　　國　　110 　年　　5 　　月　　14　　日
                              書  記  官   余思瑩